【裁判字號】    99,訴,1732
【裁判日期】    991015
【裁判案由】    偽造文書等
【裁判全文】
臺灣臺中地方法院刑事判決  99年度訴字第1732號
公  訴  人  臺灣臺中地方法院檢察署檢察官
被      告  乙○○
選任辯護人  羅豐胤律師
            蔡素惠律師
            林正雄律師
上列被告因偽造文書等案件，經檢察官提起公訴（99年度偵字第
19722號），被告於言詞辯論終結前認罪，檢察官聲請改依協商
程序而為判決，本院合議庭裁定由受命法官獨任進行認罪協商程
序，判決如下：
    主    文
乙○○行使偽造私文書，足以生損害於他人，處有期徒刑肆月，
如易科罰金，以新臺幣壹仟元折算壹日；又行使偽造私文書，足
以生損害於他人，處有期徒刑肆月，如易科罰金，以新臺幣壹仟
元折算壹日；應執行有期徒刑陸月，如易科罰金，以新臺幣壹仟
元折算壹日，緩刑貳年，並應於玖拾玖年拾月拾捌日以前支付被
害人甲○○新臺幣壹佰陸拾萬元、支付國庫新臺幣參萬陸仟元。
    犯罪事實及理由
一、犯罪事實：被告乙○○為楊永松之弟，甲○○則為楊永松之
    配偶。緣楊永松於民國97年12月6日死亡，其遺產之法定繼
    承人，依民法規定之順序，應為其配偶甲○○及子女楊玉鳳
    、楊政達、楊政冠。詎被告乙○○明知楊永松業已死亡，不
    得再以其名義為任何法律行為，且楊永松名下帳戶內之財產
    ，屬楊永松之全體繼承人公同共有，應以全體繼承人之名義
    處分，竟意圖為自己不法之所有，在未經楊永松繼承人之授
    權同意下，基於偽造文書及詐欺之犯意，利用所保管之楊永
    松名下華南商業銀行清水分行第000000000000號帳戶及彰化
    銀行清水分行第00000000000000號帳戶印鑑章、存摺，為下
    列犯行：1、於97年12月8日上午9時許，前往彰化商業銀行
    清水分行，冒用楊永松名義，在取款憑條1份及委託代收票
    據撤回申請書3份上，填寫提領金額及撤回委託代收票據明
    細，且盜蓋楊永松之印章於取款憑條存戶簽章欄及委託代收
    票據申請書託收人欄，持向彰化商業銀行清水分行提領楊永
    松帳戶內之存款新臺幣4萬5000元，並撤回委託代收之支票7
    張（支票號碼為0000000、0000000、0000000、0000000、00
    00000、0000000、0000000號，面額新臺幣10萬元、11萬元
    、30萬元、10萬元、25萬元、25萬元、15萬元），使彰化商
    業銀行清水分行承辦人員陷於錯誤，將上揭本應屬甲○○、
    楊玉鳳、楊政達、楊政冠全體繼承人公同共有之存款及支票
    ，如數交予被告乙○○，足以生損害於楊永松全體繼承人及
    彰化商業銀行對帳戶管理之正確性。2、於97年12月8日上午
    10時許，前往華南商業銀行清水分行，冒用楊永松名義，在
    取款憑條上填寫提領金額，且盜蓋楊永松之印章於取款憑條
    存戶簽章欄，持向華南商業銀行清水分行提領楊永松帳戶內
    之存款新臺幣32萬6200元，使華南商業銀行清水分行承辦人
    員陷於錯誤，將上揭本應屬甲○○、楊玉鳳、楊政達、楊政
    冠全體繼承人公同共有之存款，如數交予被告乙○○，足以
    生損害於楊永松全體繼承人及華南商業銀行對帳戶管理之正
    確性。案經甲○○訴由臺灣臺中地方法院檢察署檢察官偵查
    起訴。
二、證據：
    （一）被告乙○○在本院審理時之自白。
    （二）被害人甲○○於偵查及本院審理時之供述。
    （三）卷附戶籍謄本、楊永松名下之彰化商業銀行清水分行
          帳戶存摺影本、華南商業銀行清水分行帳戶存摺影本
          各1份、彰化商業銀行清水分行存摺類存款取款憑條
          影本1份、委託代收票據撤回申請書影本3份、華南商
          業銀行存摺類存款取款憑條影本1份。
三、本件被告已認罪，經檢察官與被告於審判外達成協商合意，
    其合意內容為：被告犯行使偽造私文書二罪（被告上揭二次
    犯行均係同時犯刑法第216條、第210條之行使偽造私文書罪
    及刑法第339條第1項之詐欺取財罪，為想像競合犯，應從一
    重之行使偽造私文書罪處斷），各願受有期徒刑四月，如易
    科罰金，以新臺幣1000元折算一日，應執行有期徒刑六月，
    如易科罰金，以新臺幣1000元折算一日，緩刑二年之宣告，
    並應於99年10月18日以前支付被害人甲○○新臺幣160萬元
    （已於99年10月11日支付）、支付國庫新臺幣3萬6000元（
    已於99年10月12日支付）。本院查上開協商合意並無刑事訴
    訟法第455條之4第1項所列情形之一，檢察官聲請改依協商
    程序而為判決，本院爰不經言詞辯論，於協商合意範圍內為
    協商判決。
四、應適用之法條：刑事訴訟法第455條之4第2項、第455條之8
    ，刑法第216條、210條、第339條第1項、第55條、第41條第
    1項前段、第51條第5款、第74條第1項第1款，刑法施行法第
    1條之1第1項、第2項前段。
五、本判決除有刑事訴訟法第455條之4第1項第1款、第2款、第4
    款、第6款、第7款所定情形之一，或違反同條第2項之規定
    外，不得上訴。
六、如不服本件判決，得自收受判決送達後十日內，向本院提出
    上訴書狀，上訴於第二審法院。
中    華    民    國    99    年    10    月    15    日
                  刑事第六庭    法  官  鍾堯航
以上正本證明與原本無異。
                                書記官  吳淑願
中    華    民    國    99    年    10    月    15    日
附錄本案論罪科刑法條全文
刑法第216條：
行使第210條至第215條之文書者，依偽造、變造文書或登載不實
事項或使登載不實事項之規定處斷。
刑法第210條：
偽造、變造私文書，足以生損害於公眾或他人者，處五年以下有
期徒刑。
刑法第339條第1項：
意圖為自己或第三人不法之所有，以詐術使人將本人或第三人之
物交付者，處五年以下有期徒刑、拘役或科或併科一千元以下罰
金。

司法院資訊處製作；財團法人民間司法改革基金會備份。
